臺灣臺北地方法院刑事判決　　　　　　　94年度訴字第1145號
　　公　訴　人　臺灣臺北地方法院檢察署檢察官
　　被　　　告　甲○○
　　指定辯護人　本院公設辯護人　沈芳萍、張寅煥、許文華
上列被告因毒品危害防制條例案件，經檢察官提起公訴（94年度
毒偵字第777號、94年度偵字第11907號），本院判決如下：
    主  文
甲○○運輸第三級毒品，處有期徒刑伍年貳月。
扣案之第三級毒品愷他命壹罐（保管字號為九十四年度藍保管字
第七二０號）沒收之。
    事  實
一、甲○○明知愷他命係屬毒品危害防制條例所規定之第三級毒
    品，不得非法運輸及持有，竟基於運輸第三級毒品愷他命之
    犯意，於民國93年11月13日凌晨零時許，在臺北市大安公園
    附近，受與之無運輸犯意聯絡之真實年籍不詳之綽號「黑仔
    」之成年男子之委託，以免費取得第三級毒品愷他命一罐之
    代價，將綽號「黑仔」之成年男子所交付之第三級毒品愷他
    命十五罐（驗餘淨重合計8.5609公克，保管字號為94年度藍
    保管字第720號，內含作為代價之第三級毒品愷他命一罐）
    ，持送至位於臺北市○○○路之「ＤＪ舞廳」內，以交付綽
    號「黑仔」之成年男子之友人。嗣於同日凌晨1時30分許，
    在臺北市○○○路100號前，適甲○○與不知情之友人徐于
    峰攜帶上開第三級毒品愷他命欲前往「ＤＪ舞廳」之際，而
    為警攔檢盤查，並自甲○○背袋內之眼鏡盒扣得上開第三級
    毒品愷他命，始得悉上情。
二、案經臺北市政府警察局松山分局報請臺灣臺北地方法院檢察
    署檢察官偵查起訴。
    理  由
一、訊據被告甲○○固不否認有於前揭時地因受綽號「黑仔」之
    成年男子之委託而持送上開第三級毒品並為警查獲等事實，
    然指定辯護人為被告甲○○辯護稱：警方並無相當理由即對
    被告甲○○進行盤查，而認上開所取得之證據係屬違法取得
    ，且被告甲○○僅為短途持送云云。經查：
（一）扣案之粉末十五罐，係自被告甲○○背袋內之眼鏡盒所查
      獲乙情，業經被告甲○○自承在卷；又上開粉末十五罐，
      經送憲兵司令部刑事鑑識中心檢驗之結果，均有第三級毒
      品愷他命成分，驗餘淨重8.5609公克，此有該中心93年12
      月15日 (93)安鑑字第00339號鑑驗通知書一紙在卷可稽，
      足認被告甲○○為警查獲時所持有之上開粉末十五罐確含
      第三級毒品愷他命成分無訛。
（二）指定辯護人於本院審理中雖質疑警員執行臨檢之合法性，
      然警察於公共場所或合法進入之場所，得對於合理懷疑其
      有犯罪嫌疑或有犯罪之虞之查證其身分，警察職權行使法
      第6條第1項第1款定有明文，而警察人員執行場所之臨檢
      勤務，除法律另有規定外，應限於已發生危害或依客觀、
      合理判斷易生危害之處所、交通工具或公共場所為之，其
      中處所為私人居住之空間者，並應受住宅相同之保障；對
      人實施之臨檢則須以有相當理由足認其行為已構成或即將
      發生危害者為限，且均應遵守比例原則，不得逾越必要程
      度，司法院大法官會議釋字第535號著有解釋在案；徵諸
      證人即查獲員警乙○○於本院94年11月16日審理中證稱：
      「（問：請詳述緝獲的情形，被告如何配合？）當天我們
      舉行擴大臨檢，被告與徐于峰在ＤＪ舞廳旁邊，在環亞飯
      店那邊，然後我們過去盤查他們二人，我們請他出示證件
      ，看他們有點緊張，就叫他出示背包內的東西，發現一個
      眼鏡盒，詢問他們二人裡面何物，他說沒有，我請他打開
      ，就發現有第三級毒品Ｋ他命。」、「（問：你們基於何
      種狀況下，請他開啟背包？）在盤查的過程，被告的手有
      微微發抖，所以我們覺得怪怪的，後來我們才進一步盤點
      他所帶的物品。」、「（問：當天勤務內容？）針對舞廳
      週邊擴大臨檢。」、「（問：為何你們會上前盤查被告？
      ）因為我們對舞廳週邊加強盤查，我們會詢問來那邊做什
      麼，我們在那邊查獲很多毒品案件。」、「（問：當天在
      舞廳前面環亞飯店前，有盤查過多少人？）我忘記了確實
      人數，但是很多人。」、「（問：盤查的標準為何？）我
      們會先請他們出示證件，詢問他是否是附近的住戶，針對
      他們的反應，如果有特殊的反應，我們會請他們出示身上
      的物品。」等語，足見警員於實施盤查之際已有相當理由
      足認被告甲○○有犯罪嫌疑，且所實施之前開盤查行為顯
      難認未遵守比例原則而有逾越必要程度之情形，揆諸前揭
      之說明，亦難逕認上開盤查所得之扣案第三級毒品係屬違
      法取得之證據。
（三）運輸毒品罪所謂之「運輸」，係本於運輸意思而搬運輸送
      而言，倘其有此意圖者，一有搬運輸送之行為，犯罪即已
      成立，並非以運抵目的地為完成犯罪之要件，且縱係零星
      或短途持送，除顯然無運輸之認識或意圖，得認為單純持
      有外，亦應論以該罪，最高法院93年度臺上字第1472號著
      有判決可資參照；然本件被告甲○○自綽號「黑仔」之成
      年男子處所取得之第三級毒品愷他命數量多達十餘罐，參
      諸其於本院審理中自承原係欲向綽號「黑仔」之成年男子
      購買一罐供己施用等語，足見其持有扣案之上開第三級毒
      品愷他命顯非出於為己施用之意思；而被告甲○○將上開
      第三級毒品持送至臺北市○○○路之「ＤＪ舞廳」，雖屬
      短途持送之行為，惟其原係出於購買第三級毒品愷他命之
      意，旋另行持送非其購得之第三級毒品愷他命至指定地點
      ，並約定可免費取得第三級毒品愷他命一罐作為代價乙節
      ，業經被告甲○○自警詢迄至偵審中均供承無訛，且依卷
      內現存事證，亦無其他積極證據足認被告甲○○知悉綽號
      「黑仔」之成年男子將上開第三級毒品交付友人之原因，
      足見其所為持送上開第三級毒品愷他命之行為應係單純本
      於運輸意思而為搬運輸送之行為。
    綜上所述，本件事證明確，被告甲○○所涉運輸第三級毒品
    之犯行洵堪認定，應予依法論科。
二、核被告甲○○上開所為，係犯毒品危害防制條例第4條第3項
    之運輸第三級毒品罪。又毒品危害防制條例所稱之運輸，係
    指單純運輸並無他項目的者而言，若以販賣目的而從事於搬
    運之行為，仍成立意圖販賣而持有（或販賣）之罪（最高法
    院92年度臺上字第1184號著有判決可資參照），然本件綽號
    「黑仔」之成年男子交付之第三級毒品愷他命數量多達十餘
    罐，徵諸被告甲○○所述原係以每瓶新臺幣800元之代價向
    綽號「黑仔」購買第三級毒品愷他命等情，足認綽號「黑仔
    」之成年男子上開之行為顯非出於單純運輸之意思所為，參
    照前開之說明，自難以運輸第三級毒品相繩，是公訴意旨認
    真實年籍不詳之綽號「黑仔」之成年男子與被告甲○○間就
    上開運輸第三級毒品犯行係屬共同正犯，尚有未洽。又被告
    甲○○運輸第三級毒品愷他命前後持有第三級毒品愷他命之
    低度行為，應為運輸之高度行為所吸收，均不另論罪。爰審
    酌被告甲○○未曾受有期徒刑以上刑之宣告，此有臺灣高等
    法院被告前案紀錄表一份在卷可參，其為免費取得第三級毒
    品愷他命施用，始起意非法運輸第三級毒品愷他命，助長社
    會不良風氣，然其僅為本次運輸行為即遭警查獲，復於犯後
    尚能坦承犯行，及其品行、犯罪之動機、目的、手段、智識
    程度、所得利益及犯罪所生之危害等一切情狀，量處如主文
    所示之刑。
三、扣案之第三級毒品愷他命十五罐（驗餘淨重合計8.5609公克
    ，保管字號為94年度藍保管字第720號），其中之第三級毒
    品愷他命一罐，係被告甲○○運輸第三級毒品愷他命所得之
    物，業經其供明在卷，爰依毒品危害防制條例第19條第1項
    前段之規定宣告沒收之；其餘之第三級毒品愷他命十四罐，
    雖係供犯罪所用之物，然並非被告甲○○所有之物，且該等
    第三級毒品愷他命，亦非違禁物，爰不另為沒收之諭知。
據上論斷，應依刑事訴訟法第299條第1項前段，毒品危害防制條
例第4條第3項、第19條第1項前段，判決如主文。
本案經檢察官李鴻維到庭執行職務。
中　　華　　民　　國　　94　　年　　11　　月　　25　　日
　　　　　　　　　臺灣臺北地方法院刑事第十五庭
                          審判長法  官  周祖民
                                法  官  吳麗英
                                法  官  黃雅君
上正本證明與原本無異。
如不服本判決，應於判決送達後10日內向本院提出上訴狀。
                                書記官  陳麗津
中　　華　　民　　國　　94　　年　　11　　月　　25　　日
附錄本案論罪科刑法條：
毒品危害防制條例第4條第3項
製造、運輸、販賣第三級毒品者，處 5 年以上有期徒刑，得併科
新臺幣 5 百萬元以下罰金。
